【裁判字號】    92,易,446
【裁判日期】    920818
【裁判案由】    竊盜
【裁判全文】
臺灣新竹地方法院刑事判決                          九十二年度易字第四四六號
    公  訴  人  臺灣新竹地方法院檢察署檢察官
    被      告  乙○○
右列被告因竊盜案件，經檢察官提起公訴（九十二年度偵字第二九一一號），及移
併案審理（九十二年度偵字第三三三九、三四四０號），本院判決如左：
    主  文
乙○○連續竊盜，累犯，處有期徒刑貳年，並應於刑之執行前，令入勞動場所強制工
作年。
扣案之鑰匙貳支均沒收。
    事  實
一、乙○○曾有如附表所示經本院先後判刑執行之竊盜案件前科。詎仍不知悔改，有
    犯竊盜罪之習慣，基於意圖為自己不法所有之概括犯意，於九十二年六月二日下
    午一時三十分許在新竹縣橫山鄉內灣村內灣火車站前，以自備鑰匙竊取丙○○（
    原名黃芳妙）所有車號ＨＩＨ─八一九號重型機車（該機車價值約新台幣【下同
    】三千元），嗣其騎乘前揭贓車於翌日即九十二年六月三日上午八時五十分，在
    新竹縣橫山鄉內灣村四鄰一二九號廣場前為警查獲，並扣得鑰匙一支（機車業已
    發還丙○○），其移送至地檢署經命限制住居。詎其猶不知警惕，復基於同前意
    圖為自己不法所有之概括犯意，於同年月四日凌晨零時二十分，在新竹縣竹東鎮
    ○○路二十九號甲○○所經營之「勝東機車行」前，見鉅浩營造股份有限公司所
    有、委託甲○○修理之ＦＧ六－四七０號重型機車停放在該處，遂以插在機車上
    之鑰匙竊取該機車，嗣其將前揭機車出借予不知情之羅世宏使用，羅世宏於九十
    二年六月十六日上午十一時三十分騎乘前揭機車行經新竹縣橫山鄉內灣大橋７－
    １１商店前為警查獲，並扣得鑰匙一支（機車已發還甲○○），惟其仍絲毫不知
    收斂，復再基於同前意圖為自己不法所有之概括犯意，於同年六月三十日上午十
    一時三十分，在新竹縣橫山鄉內灣村廣濟宮前，以自備鑰匙竊取楊秀霞所有、平
    日出借馮文銓使用之車號ＩＯＨ─七三七號重型機車（該機車價值約三千元），
    嗣其騎乘前揭贓車於當日下午一時許行經內灣車站前為馮文銓所發現乃將其攔下
    報警處理而查獲，並扣得鑰匙一支（機車業已發還馮文銓）。
二、案經新竹縣警察局橫山分局報告臺灣新竹地方法院檢察署檢察官偵查起訴及移送
    併案審理。
    理  由
一、訊據被告乙○○對於右揭事實均坦承不諱，ＨＩＨ─八一九號重型機車部分，有
    被害人丙○○指述（見九十二年度偵字第二九一一號卷【下稱第二九一一號卷】
    第十頁、本院九十二年七月二十五日訊問筆錄）、贓證物品認領保管收據、車籍
    作業系統─查詢認可資料（見第二九一一號卷第十一、十二頁），並有鑰匙一支
    扣案為憑（九十二年度保管字第九一０號，扣押物品清單見本院併案卷內）；Ｆ
    Ｇ六－四七０號重型機車部分，有被害人甲○○指述（見九十二年度偵字第三四
    四０號卷【下稱第三四四０號卷】第七頁、本院九十二年八月一日審理筆錄）、
    贓物認領保管單、機車、鑰匙之照片、車輛竊盜、車牌失竊資料個別查詢報表－
    查詢車輛認可資料（見第三四四０號卷第八至十頁），並有鑰匙一支扣案為憑（
    九十二年度保管字第九六四號，扣押物品清單見本案卷第二十四頁）；ＩＯＨ─
    七三七號重型機車部分，有被害人馮文銓指述（見九十二年度偵字第三三三九號
    卷【下稱第三三三九號卷】第十頁），並有車籍作業系統－查詢認可資料、贓證
    物品認領保管收據（見第三三三九號卷第九、十一頁），以及鑰匙一支扣案（九
    十二年度保管字第九０八號，扣押物品清單見第三三三九號卷第三十五頁）。足
    徵自白與事實相符，本件事證明確，被告犯行洵堪認定。
二核被告所為，係犯刑法第三百二十條第一項之竊盜罪。其先後三次竊盜犯行，時
    間緊接，犯罪構成要件相同，顯係基於概括犯意反覆為之，為連續犯，應依刑法
    第五十六條以一罪論，並加重其刑。公訴人雖僅就被告竊取ＨＩＨ─八一九號重
    型機車部分起訴，惟併案審理之竊取ＦＧ六－四七０號、ＩＯＨ─七三七號重型
    機車部分，與檢察官起訴之犯罪事實，有連續犯裁判上一罪關係，業如前述，本
    院自得併予審理。被告曾有如附表所示經本院先後判刑執行之竊盜案件前科，其
    中編號六所示被告經本院以八十七年度易字第一五五二號判處有期徒刑一年六月
    ，於九十二年二月二十六日縮刑期滿執行完畢，此有臺灣新竹地方法院檢察署刑
    案資料查註紀錄表、臺灣高等法院被告全國前案紀錄表各乙份及相關判決附卷可
    稽，其受有期徒刑之執行完畢，五年以內再犯有期徒刑以上之本罪，為累犯，應
    依刑法第四十七條之規定，遞加重其刑。爰審酌被告坦承犯行，犯後態度雖佳，
    然其素行不佳，年輕力盛，不思以己力購車使用，卻不斷貪圖小利，竊取他人機
    車，侵害他人財產權益，於第一件經查獲命限制住居後仍再犯下第二件，於第二
    件經查獲後，又再犯下第三件，屢查獲後又屢犯，顯然無視法律規定，被告之品
    行、犯罪之動機、目的、手段、所生危害等一切情狀，量處如主文所示之刑。扣
    案之鑰匙二支（九十二年度保管字第九一０號【扣押物品清單見本院併案卷內】
    、九十二年度保管字第九０八號【扣押物品清單見第三三三九號卷第三十五頁】
    ）為被告所有，供其為竊盜犯行所用之物之事實，業據被告陳述明確，均為被告
    所有，供犯罪所用之物，應依刑法第三十八條第一項第二款宣告沒收。至竊取Ｆ
    Ｇ六－四七０號重型機車所用之鑰匙一支（九十二年度保管字第九六四號，扣押
    物品清單見本案卷第二十四頁內）原來即插在機車上，並非被告所有之物，不予
    宣告沒收。
三、查被告曾有如附表所示經本院先後判刑執行之多次竊盜案件前科，業如前述，且
    每於竊盜罪執行完畢後，於數月之內即又再犯竊盜罪，而經檢察官提起公訴、本
    院判刑，本件甫於附表編號六所示刑前強制工作、有期徒刑執行完畢後隨即在同
    年即九十二年六月二日起，至同年月三十日連續為三次竊盜犯行，足徵其有竊盜
    犯罪之習慣，爰依竊盜犯贓物犯保安處分條例第三條第一項第一款、第四條、第
    五條第一項之規定，宣告應於刑之執行前，令入勞動場所強制工作三年，以矯正
    其惡習。
四、據上論斷，應依刑事訴訟法第二百九十九條第一項前段，刑法第五十六條、第三
    百二十條第一項、第四十七條、第三十八條第一項第二款，竊盜犯贓物犯保安處
    分條例第三條第一項第一款、第四條、第五條第一項，罰金罰鍰提高標準條例第
    一條前段，判決如主文。
本案經檢察官鍾曉亞到庭執行職務。
中      華      民      國    九十二    年      八      月     十八     日
                              臺灣新竹地方法院刑事第二庭
                                      法    官  黃美盈
如不服本判決，應於判決送達後十日內向本院提出上訴狀（應附繕本），上訴於臺灣
高等法院。
右正本證明與原本無異。
                                      書 記 官  吳尚文
中      華      民      國    九十二    年      八      月     十八     日
附錄論罪科刑法條：
刑法第三百二十條第一項︰意圖為自己或第三人不法之所有，而竊取他人之動產者，
為竊盜罪，處五年以下有期徒刑拘役或五百元以下罰金。
附表：
┌──┬─────────┬────────────┬──────────┐
│編號│竊盜或判決時間    │判決案號，刑度          │執行完畢日期        │
├──┼─────────┼────────────┼──────────┤
│一  │八十年十一月十四日│八十年度易字第二五五九號│八十一年八月二十一日│
│    │判決              │，有期徒刑十月          │                    │
├──┼─────────┼────────────┼──────────┤
│二  │八十一年十一月二十│八十一年度易字第三五四０│八十二年五月二十日  │
│    │六日判決          │號，有期徒刑七月        │                    │
├──┼─────────┼────────────┼──────────┤
│三  │八十三年十月二十九│八十三年度易字第三一九六│八十四年七月二十八日│
│    │日判決            │號，有期徒刑七月        │                    │
├──┼─────────┼────────────┼──────────┤
│四  │八十五年三月四日至│八十五年度易字第一二０四│八十六年四月十一日  │
│    │同年四月八日竊盜  │號，有期徒刑一年        │                    │
├──┼─────────┼────────────┼──────────┤
│五  │八十六年五月十五日│八十六年度易字第一二八五│八十七年五月二十一日│
│    │、同年月二十七日竊│號，有期徒刑一年        │縮刑期滿            │
│    │盜               │                        │                    │
├──┼─────────┼────────────┼──────────┤
│六  │八十七年六月二十七│八十七年度易字第一五五二│八十八年三月十九日起│
│    │日至同年十一月三日│二號，有期徒刑一年六月、│執行強制工作處分二年│
│    │竊盜              │刑前強制工作三年        │四月，嗣強制工作處分│
│    │                  │                        │予繼續執行，有期徒刑│
│    │                  │                        │部分於九十二年二月二│
│    │                  │                        │十六日縮刑期滿      │
├──┼─────────┼────────────┼──────────┤
│七  │八十八年三月二日竊│八十八年度少連易字第一號│尚未執行            │
│    │盜                │，有期徒刑八月          │                    │
└──┴─────────┴────────────┴──────────┘


司法院資訊處製作；財團法人民間司法改革基金會備份。
